# 关于可转债的问题咨询

提问人：woshitsl 时间：2021-10-10 08:05:05
陈版， 请教一下。 一个上市公司公开发行了带有反稀释条款（包括分红、定向增发导致的稀释），的可转换债券。
带有反稀释条款的债券是否满足“固定金额换取固定数量的权益工具”的要求呢？ 我的理解是由于定向增发导致的行权价格的修正， 很可能会无法满足签述的要求？ 以至于需要整个可转债作为以公允价值计量且变动计入损益的金融负债计量，而不是作为权益工具。
但我看A股的上市公司好像绝大部分都不会将带有反稀释条款的可转债作为金融衍生产品， 请问应当如何理解？ 谢谢!

回答人：chenyiwei
当发行人分红、以公积金或未分配利润转增等情况时，根据每股分红金额同步下调转股价格，或者根据转股比例相应下调转股价格的，不会导致违反“固定换固定”条件，仍可以满足确认为权益工具的条件。
但在其他一些情况下，转股价格的调整可能不满足“固定换固定”的条件。但在某些情况下，如果设置了向下修正转股价格的条款，但转股价格的修正需经过发行方股东大会审核同意后方可实施的，也仍可满足确认为权益工具的条件。